臺灣桃園地方法院交通事件裁定　　　　 95年度交聲字第612號
原處分機關　交通部公路總局新竹區監理所中壢監理站
異　議　人　甲○○
即受處分人
上列受處分人因違反道路交通管理處罰條例事件，對交通部公路
總局新竹區監理所中壢監理站民國95年10月30日壢監裁罰字第裁
53－DB0000000 號違反道路交通管理事件裁決書，聲明異議，本
院裁定如下：
    主  文
異議駁回。
    理  由
一、聲明異議意旨略以：異議人於95年9 月14日晚上10時許因事
    與朋友相約至平鎮市○○路、和平路口見面，因此將所有之
    5888MN自小客車停放在路口7-11超商旁，隨即搭乘友人車輛
    至穠園KTV 唱歌直到凌晨12時完畢，異議人本身已有些醉意
    不敢自行開車回家，於是通知家人至停車處來載回家，當時
    到超商買飲料喝，在超商門口遇到平鎮交通隊警員前來向異
    議人詢問是否有喝酒，異議人答有喝酒，再問那台車是不是
    你的，異議人答不是，因為超商門口停了2 輛車，另外1 輛
    才是異議人的，雙方發生爭執後，員警說我依法可以盤查你
    ，身分證拿出來，當時異議人拿出身分證給員警，員警即叫
    1 部警車把異議人載回派出所，爾後問我是否要酒測，異議
    人答不要，接下來員警就開紅單，問我要簽嗎，異議人回答
    不簽，員警說那就可以離開，請家人載離現場，異議人並沒
    有酒後開車，為此聲明異議等語。
二、按汽車駕駛人，駕駛汽車拒絕接受酒精濃度測試之檢定者，
    處新臺幣6 萬元罰鍰，並當場移置保管該汽車及吊銷該駕駛
    執照。又汽車駕駛人，曾依第35條第4 項前段之規定吊銷駕
    駛執照者，3 年內不得考領駕駛執照，道路交通管理處罰條
    例管理處罰條例第35條第4 項前段、第67條第2 項分別定有
    明文。
三、茲查，異議人甲○○雖坦認其於舉發當天確有喝酒，嗣於前
    揭時、地遭值勤員警要求其接受酒精濃度測試，但其拒絕接
    受酒精濃度測試，並拒於舉發單上簽名等語，然矢口否認其
    有何酒後駕車之行為，並以前情置辯。惟查：
  (1)證人即本件舉發警員黃治中已到庭證稱：「當時我們是站在
    7-11對面的金陵路上往東方向，異議人是開車從和平路中壢
    往平鎮方向，我看到他本來是要左轉往金陵路的方向，但是
    看到我們警車的警示燈在亮，所以他就直接將車越過金陵路
    逆向停在和平路上7-11的側門口，我就和宋華珍小隊長上前
    ，異議人剛好也從駕駛座下車，我們就盤查他，就聞到他身
    上有酒味，才要求他做酒測，他拒絕出示證件，我們有好好
    跟他講，但是他就是不配合，到最後我們有請警力過來，異
    議人才出示證件，但是很快又收回去，我們就查異議人的車
    籍，查出車號及車身不符，我們就請1 台拖吊車過來，把他
    的車子拖回派出所，並把異議人帶回派出所，我們在現場盤
    查時，還看到他車上副駕駛座上還有1 位女性在，回派出所
    後，我們就查他的資料，並要求他酒測，但是異議人還是拒
    絕，當時現場盤查時我們就開始錄音，把他帶回派出所後我
    們也有錄音錄影，異議人說要開就開，反正車不是他開的」
    等語，證人即同在舉發現場之員警宋華珍亦到庭證稱：「異
    議人當天確實如黃治中所述的一樣，他駕車看到我們在執行
    攔撿勤務，就直接將車逆向停在和平路上超商的側門，我和
    黃治中上前時，就親眼目睹異議人從駕駛座上走出來，其餘
    舉發經過就如黃治中剛才所述」等語綦詳（見本院96年1 月
    12日訊問筆錄），核與本院當庭勘驗警員將異議人帶回派出
    所當時之錄影光碟結果，警員黃治中對異議人實施酒測，遭
    異議人拒絕，事後並拒絕在違規單上簽收，及本院另行勘驗
    本件在7-11 超 商前舉發現場之錄音光碟結果，警員要求異
    議人出示駕照、行照以供查驗，異議人非但不配合出示，且
    拒絕接受員警實施酒測等情相符，此有本院之勘驗筆錄在卷
    為憑（見本院96年1 月12日訊問筆錄、96年2 月27日勘驗筆
    錄）。而交通員警舉發違反道路交通管理處罰條例所列之違
    規事實，本質上為行政處分，係公務員基於職務上權力，依
    法就特定之具體事件所為具公法上效果之單方行政行為，基
    於公務員為公法上行為具有公信力之原則，該行政行為當可
    被推定為真正，其據以依法處分之事實認定亦為正確無誤，
    此公信原則，乃立法者賦予行政機關制定違反道路交通事件
    統一裁罰標準及處理細則，使執勤警員得當機處分，以維護
    交通秩序、安全之行政目的，本不得由異議人任意質疑行政
    處分之公信力，本件值勤員警黃治中、宋華珍僅係於執行勤
    務時適時發現異議人違規情形而上前取締，其等與異議人素
    不相識，復無怨隙，自無甘冒觸犯偽證之罪責，故意構詞誣
    陷異議人之必要，本院復查無其他證據足資證明證人黃治中
    、宋華珍有捏造事實違法舉發之情形，則員警黃治中依見聞
    事實所取締之不法情事，為其本於維護交通秩序、安全職責
    所為之舉發，應受到合法、正確之推定，此外復有當庭繪製
    之現場圖1 份、現場照片7 張、桃園縣政府警察局舉發違反
    道路交通管理事件通知單、異議人拒簽之酒精濃度測定單各
    1 份附卷足憑。
  (2)又道路交通管理處罰條例第35條授權員警實行酒精濃度測試
    之規定，乃係基於員警執行交通稽查勤務之必要性所設，員
    警固然不能毫無理由對路人實施酒測，然只要有事實足認駕
    駛人有酒駕可能性，其發動門檻即已足備。本件舉發員警黃
    治中、宋華珍親見異議人開車停放於7-11 超 商側門旁，而
    共同上前詢問時，自異議人身上聞到酒味，經詢以有無喝酒
    ？異議人亦坦承其有喝酒，執勤員警遂欲對異議人實行酒精
    濃度測試，即非無正當之事實基礎，異議人應不能拒絕實行
    酒測，況異議人於本院訊問時亦已自承：伊當天是有喝酒等
    語（見同上本院筆錄）甚明。綜合上情，已堪認異議人確有
    於前揭時地，因酒後駕車為警查獲且拒絕接受酒精濃度測試
    檢定之違規，至為明確。異議人雖舉友人彭陞省用以證明當
    天係由彭陞省載伊去KTV 唱歌云云，然查異議人係在飲酒結
    束後駕車因見員警在路旁執行酒測勤務而逕將車停放在7-11
    超商旁始為警上前查獲舉發，已如前述，且員警上前盤查異
    議人當時與其同行之人係1 名女子，並無其他男性友人在場
    ，已經證人黃治中證述明確，復為異議人所不爭執，是異議
    人所舉該證明縱屬實在，亦僅能證明異議人在飲酒前所發生
    之前段事實，與前述異議人係在飲酒後駕車始遭警查獲之後
    段事實無涉，況異議人復未能提供該名證人之年籍、住所等
    資料以供審究，是本院認並無調查該名證人之必要。
四、綜上而論，異議人有酒後駕車且拒絕接受酒精濃度測試檢定
    之交通違規事實，其事證已臻明確，應堪認定。異議人前開
    所辯，並不足採。從而原處分機關依道路交通管理處罰條例
    第35條第4 項之規定，裁處異議人罰鍰新台幣6 萬元，並吊
    銷駕駛執照，3 年內不得考領駕駛執照之處分，核無不當。
    異議人猶執前詞不服處分，其異議為無理由，應予駁回。
五、依道路交通管理處罰條例第87條第2 項、道路交通案件處理
    辦法第19條，裁定如主文。
中　　華　　民　　國　　96　　年　　4 　　月　　20　　日
                        交通法庭法　官  林惠霞
以上正本證明與原本無異。
如不服本裁定，應於裁定送達後5 日內向本院提出抗告狀。
                                書記官  陳青瑜
中　　華　　民　　國　　96　　年　　4 　　月　　20　　日
